臺灣桃園地方法院民事判決　　　　　　　94年度重訴字第12號
原　　　告　日盛國際商業銀行股份有限公司
法定代理人　丁○○
訴訟代理人　戊○○
被　　　告　坤儀高科技股份有限公司
兼法定代理　乙○○
人
被　　　告　甲○○
共　　　同
訴訟代理人　丙○○
上列當事人間請求清償債務事件，於民國94年2 月24日言詞辯論
終結，本院判決如下：
    主  文
被告應連帶給付原告歐元貳拾壹萬貳仟柒佰參拾柒元壹角玖分，
及自民國九十三年九月十八日起至清償日止，按年息百分之十點
五三計算之利息，暨逾期在六個月以內者，按上開利率百分之十
，超過六個月者，按上開利率百分之二十計算之違約金；並得於
清償時按清償日原告牌告賣出匯率折算新台幣給付之。
訴訟費用由被告連帶負擔。
    事  實
甲、原告方面：
一、聲明：如主文所示。
二、陳述：被告坤儀高科技股份有限公司（下稱坤儀公司）邀同
    其餘被告為連帶保證人，於民國92年10月15日與原告簽訂短
    期授信合約書，約定凡與原告現在及將來所為之授信往來，
    屬短期性質，在授信總額度新台幣（下同）20,000,000元之
    範圍內，按短期授信合約書各條款履行，其中若申請開發信
    用狀，立約人遲延清償每筆墊款、貸款本息時，願自墊款日
    或清償日起，新台幣部分按照原告代墊或代償當時所訂基本
    放款利率加年息百分之2.5 ，外幣部分按照原告代墊或代償
    當時牌告之外幣貸款利率與上述利率比較孰高計付遲延利息
    外，並於遲延日起6 個月內另按上開約定利率百分之10，超
    過6 個月部分則按上開利率百分之20加計違約金。嗣被告坤
    儀公司於93年3 月3 日持開發信用狀申請書向原告申請開發
    歐元300, 000元之國外遠期信用狀，原告已於同年月22日完
    成墊款，雙方約定利息按年息百分之5.07計算，並應於93年
    9 月17日到期時返還，詎屆期原告僅獲償本金歐元
    87,262.81 元及至93年9 月17日止之利息，餘欠本金歐元
    212737.19 元及自93年9 月18日起算之利息，屢經催討，拒
    不清償。而原告代墊當時所訂基本放款利率為年息百分之
    8.03，加年息百分之2.5 後為年息百分之10.53 ，而代墊當
    時外幣貸款利率為年息百分5.07，現被告已遲延清償，依約
    應以上開較高之年息百分之10.53 計算遲延利息及違約金。
    爰依消費借貸及連帶保證之法律關係，請求判決如聲明所示
    。
三、證據：提出短期授信合約書、開發信用狀申請書、貸款確認
    書、進口結匯證實書/ 利息收據各1 份（以上均影本）、存
    放款牌告利率查詢1 紙為證。
乙、被告方面：
一、聲明：原告之訴駁回。
二、陳述：對欠款金額不爭執，但約定之利息及違約金偏高。
    理  由
一、本件原告主張之事實，業據提出與其所述相符之短期授信合
    約書、開發信用狀申請書、貸款確認書、進口結匯證實書/
    利息收據、存放款牌告利率查詢各1 份為證，被告對原告主
    張之事實亦不爭執，僅辯稱約定之利息及違約金偏高云云。
    然按遲延之債務，以支付金錢為標的者，債權人得請求依法
    定利率計算之遲延利息，但約定利率較高者，仍從其約定利
    率；約定利率，超過週年百分之20者，債權人對於超過部分
    之利息，無請求權；又當事人得約定債務人於債務不履行時
    ，應支付違約金；約定之違約金額過高者，法院得減至相當
    之數額。民法第233 條第1 項、第205 條、第250 條第1 項
    、第252 條分別定有明文。本件兩造所約定之遲延利息為年
    息百分之10.53 ，並未逾法定最高利率年息百分之20之範圍
    ，被告自應依約給付，所辯利息過高一節，尚無可採。又約
    定之違約金是否過高，須依一般客觀事實、社會經濟狀況、
    當事人所受損害情形及債務人如能依約履行時，債權人可享
    受之一切利益為衡量標準。本件兩造約定，被告如遲延還款
    時，應自遲延日起6 個月內按上開約定利率百分之10，超過
    6 個月部分，按上開利率百分之20計付違約金，與一般金融
    業者之違約金計算標準相較，並未偏高，且以上開利率加計
    百分之20之違約金，亦未逾年息百分之13，因認兩造就違約
    金之約定，尚屬適當，而無過高應予酌減之必要。
二、按消費借貸契約，借用人應於約定期限內，返還與借用物種
    類、品質、數量相同之物；又遲延之債務，以支付金錢為標
    的者，債權人得請求依法定利率計算之遲延利息，但約定利
    率較高者，仍從其約定利率；當事人得約定債務人不履行債
    務時，應支付違約金；再數人負同一債務，明示對於債權人
    各負全部給付之責任者，為連帶債務；連帶債務之債權人，
    得對於債務人之全體，同時請求全部之給付，且連帶債務未
    全部履行前，全體債務人仍負連帶責任；保證債務，除契約
    另有訂定外，包含主債務之利息、違約金、損害賠償及其他
    從屬於主債務之負擔。民法第478 條前段、第233 條第1 項
    、第250 條第1 項、第272 條第1 項、第273 條、第740 條
    分別定有明文。經查被告坤儀公司既積欠原告如主文第1 項
    所示之本金、利息及違約金，被告乙○○、甲○○為被告坤
    儀公司之連帶保證人，自應就被告坤儀公司上開債務負連帶
    清償責任。另以外國通用貨幣定給付額者，債務人得按給付
    時給付地之市價，以中華民國通用貨幣給付之。民法第202
    條定有明文。依前開規定，在以外國通用貨幣定給付額之情
    形，僅債務人對於依何種貨幣給付具有選擇權，惟依私法自
    治原則，於當事人間有特別約定時，債權人亦可請求債務人
    將外國通用貨幣折算新台幣而為給付。依兩造短期授信合約
    書第一章第二條(4)規定：外幣匯率：如為外幣債務，按動支
    日或債務發生日之貴行牌告賣出匯率折算即為新台幣金額，
    清償時則按清償日貴行牌告賣出匯率折算新台幣，計算應償
    還之金額。是原告自得依前揭特約請求被告連帶給付本金、
    利息及違約金時，按清償時原告牌告賣出匯率折算新台幣給
    付之。
三、綜上所述，原告依消費借貸及連帶保證之法律關係，請求被
    告連帶給付如主文第一項所示之本金、利息及違約金，並得
    按清償時原告牌告賣出匯率折算新台幣給付之，為有理由，
    應予准許。
四、結論：原告之訴為有理由，依民事訴訟法第85條第2 項，判
    決如主文。
中　　華　　民　　國　　94　　年　　3 　　月　　3　　日
                  民事第一庭審判長法  官
                                  法  官
                                  法　官　鍾淑慧
以上正本係照原本作成
如對本判決上訴，須於判決送達後20日內向本院提出上訴狀
中　　華　　民　　國　　94　　年　　3 　　月　　3 　　日
                            書記官　蔡佳玲
